---
title: "Exemple méthode POT"
author: "Jérémie Barde"
date: '2022-05-05'
output: pdf_document
---
```{r setup, include=FALSE}
knitr::opts_chunk$set(echo = TRUE)
library(ggplot2)
library(actuar)
library(formatR)
library(ggplot2)
library(gridExtra)
library(knitr)
library(evir)
library(qrmtools)
library(ReIns)
library(fitdistrplus)
```


```{r, echo=FALSE, eval=TRUE}
ms <- read.csv2("Data_POT.csv")$Total
```

# Adaptation de l'exemple fait par Étienne Marceau sur excel

## Fonction de répartition empirique

```{r}
Fn <- ecdf(ms)
plot(Fn)
```

## Fonction d'exces moyen
```{r}
MeanExcess(ms)
```

## Maximum de vraisemblance (Pareto)
```{r}
logvrais <- function(par){
  -sum(log(actuar::dpareto(ms, par[1], par[2])))
}
par <- constrOptim(c(1.5, 1000), logvrais, grad = NULL, ui = diag(2), ci = c(0, 0))
a <- par$par[1]
lam <- par$par[2]
model <- cbind(a, lam)
```
On trouve les paramêtres suivants :
```{r, eval=T, echo=FALSE}
knitr::kable(round(model,2), "pipe", col.names = c("$\\alpha$", "$\\lambda$"), escape = T)
```

### Comapraison courbe emprique avec Pareto
```{r}
plot(Fn)
curve(actuar::ppareto(x, a, lam), add=T, col = "blue")

plot(Fn, ylim=c(0.98, 1.005), xlim=c(0, 25000))
curve(actuar::ppareto(x, a, lam), add=T, col = "blue")
```

## Maximum de vraisemblance données élevées
```{r}
logvrais2 <- function(par){
  u <- 4000
  -sum(log(actuar::dpareto(ms, par[1], par[2])/actuar::ppareto(u, par[1], par[2], low=F)) * I(ms >= u))
}

par2 <- constrOptim(c(2, 0.0001), logvrais2, grad = NULL, ui = diag(2), ci = c(0, 0))
a2 <- par2$par[1]
lam2 <- par2$par[2]
model2 <- cbind(a2, lam2);model2
```

### Comapraison avec valeur élevée
```{r}
plot(Fn, ylim=c(0.98, 1.002), xlim=c(0, 25000))
curve(actuar::ppareto(x, a2, lam2), add=T, col = "blue")
```


## Méthode POT
```{r}
logvraisPOT <- function(par){
  u <- 4000
  -sum(log(1/par[2] * (1 + par[1]/par[2] * pmax(ms - u,0))^(-1/par[1] - 1)) * I(ms >= u))
}
par3 <- constrOptim(c(1, 1000), logvraisPOT, grad = NULL, ui =diag(2), ci = c(0, 0))
zeta <- par3$par[1]
sigma <- par3$par[2]
model3 <- cbind(zeta, sigma);model3

# Autre façon
# logvraisPOT2 <- function(par){
# u <- 4000
#  -sum(ifelse(ms >= 4000, log(dgpd(ms, par[1], u, par[2])), 0))
#}

#constrOptim(c(1, 1000), logvraisPOT2, grad = NULL, ui =diag(2), ci = c(0, 0))
```

On trouve les paramêtres suivants :
```{r, eval=T, echo=FALSE}
knitr::kable(round(model3,2), "pipe", col.names = c("$\\gamma$", "$\\sigma$"), escape = T)
```

### Graphique
```{r}
u <- 4000
Fx.PG <- Fn(u) + (1-Fn(u)) * (1 - (1/(1 + (ms[ms >= u] - u) * zeta/sigma))^(1/zeta))
               
plot(Fn, ylim=c(0.98, 1.002), xlim=c(0, 25000), lwd = 2)
matplot(ms[ms >= u], Fx.PG, pch = 16, add = T, col = "blue")

```


# Swedish fire data

## Vraisemblance avec loi Pareto
```{r}

fire <- as.numeric(read.table("Data Fire Swedish 1982.txt")$V1)
Fm <- ecdf(fire)

MeanExcess(fire)

quantile(fire, 0.90)

fire[fire > 1]


logvrais <- function(par){
  -sum(log(actuar::dpareto(fire, par[1], par[2])))
}

param <- constrOptim(c(5, 10), logvrais, grad = NULL, ui=diag(2), ci = c(0, 0))  
alpha <- param$par[1]
lambda <- param$par[2]

```


### Graphique
```{r}
plot(Fm, ylim=c(0.90, 1.002), xlim=c(0, 45))
curve(actuar::ppareto(x, alpha, lambda), add = T, col="blue", lwd = 2)
```


## Méthode POT
```{r}

u <- 1.268
logvraisPOT <- function(par){
  -sum(ifelse(fire >= u, log(dgpd(fire, par[1], u, par[2])), 0))
}
param <- constrOptim(c(2, 3), logvraisPOT, grad = NULL, ui=diag(2), ci = c(0, 0))
zeta <- param$par[1]
sigma <- param$par[2]
model <- cbind(zeta, sigma);model
```
### Analyse automatique



### Graphique (fit)

```{r}

Fx.PG <- Fm(u) + (1-Fm(u)) * pgpd(fire[fire >= u], zeta, u, sigma)
               
plot(Fm, ylim=c(0.90, 1.002), xlim=c(0, 50), lwd = 2)
matplot(sort(fire[fire >= u]), sort(Fx.PG), type = "l", lwd = 2, add = T, col = "blue")
```

















